臺灣高等法院刑事判決　　　　　　　　　九十一年度上易字第三六五號
　　上　訴　人
　　即　被　告　甲○○
　　選任辯護人　金振傑
右上訴人，因詐欺案件，不服臺灣板橋地方法院，九十年度易字第五九三號，中華民
國九十年十月十七日第一審判決（起訴案號：臺灣板橋地方法院檢察署八十九年偵字
第一四二六七號、併辦案號：台灣台北地方法院檢察署九十年偵字第五四一二號、台
灣板橋地方法院檢察署八十九年他字第三五四八號、九十年偵緝字第三三三、一二八
五號、九十一年偵緝字第九八號）提起上訴，本院判決如左：
    主      文
原判決撤銷。
甲○○連續意圖為自己及第三人不法之所有，以詐術使人將本人之物交付，處有期徒
刑年。
    事      實
一、甲○○（其對外均以「林冠宏」名義自稱）意圖為自己及其擔任實際負責人之祐
    德電腦工業有限公司（以下稱祐德公司）不法之所有，基於詐欺取財之概括犯意
    ，先於民國八十八年八月間某日，在美國以電話向己○○（亦在美國）佯稱共同
    合作生產滑鼠生意，言明由己○○出資美金三萬元，渠負責向大陸東筦台商購買
    滑鼠，銷售美國及加拿大，於同年九月即可出貨，同年十月份時即可拿回資金，
    所得利潤各分一半云云，致己○○信以為真，而依甲○○指示，於同年九月十三
    日匯款美金三萬元（折合為新台幣共九十五萬一千八百元）至甲○○之母即不知
    詳請之林游秀網設在台灣之台灣省合作金庫六合支庫帳戶內。甲○○得知己○○
    款項匯入後，除利用林游秀網於同年九月十七日、二十九日將己○○所匯入之款
    項分次轉匯新台幣十萬元、十萬元、三萬元至祐德公司在臺灣省合作金庫土城支
    庫開立之支票存款帳戶，以支付祐德公司所簽發交付他人之支票票款外，其餘款
    項則提領花用殆盡。嗣經己○○於八十八年十一月間詢問甲○○，甲○○假稱已
    出貨至加拿大，二、三週後即可收款云云，旋即避不見面或藉故推託，己○○至
    此方知受騙。
二、其間，甲○○復基於同前詐欺取財之概括犯意，於八十八年八月間某日，在與己○○一同返回台灣之搭機途中，向己○○表示擬從事電腦機殼烤漆業務，並有烤
    漆廠正興建中，佯稱欲另成立新公司來從事上開烤漆業務，而邀約己○○共同投
    資設立新公司，己○○告以返台後一起找其姪乙○○洽談該事。二人返台後，甲○○、己○○、乙○○三人會面，甲○○亦向乙○○告以擬從事電腦機殼烤漆業
    務，並出示祐德公司向汎亞機械工業有限公司（以下簡稱汎亞公司）購買設備之
    機械定作買賣契約，向己○○、乙○○表示有烤漆廠正興建中，佯稱欲成立新公
    司，且稱將會把興建中的烤漆廠登記在新公司之名下，復以不實之帳目，謊稱其
    為該烤漆廠已支付約新台幣八百萬元，以及新公司已取得弘昌工業股份有限公司
    （以下簡稱弘昌公司）之訂單，前景看好，而頻邀己○○、乙○○共同投資新台
    幣四百萬元，稱將使其等出資占新公司一半之股份云云，致己○○、乙○○均信
    以為真，遂同意共同出資四百萬元，由乙○○（為自己及代理己○○匯款）匯入
    甲○○所指定祐德公司在台灣省合作金庫土城支庫之活期存款帳戶內，分別為同
    年十月八日匯入新台幣八十萬元、同月二十日匯入新台幣九十萬元、十一月八日
    匯入新台幣一百萬元、同月十五日匯入新台幣一百萬元，計新台幣三百七十萬元
    ，乙○○並另於同年十月六日親自交付現金新台幣三十萬元給甲○○，總計為四
    百萬元。詎料甲○○得款後，竟未依約成立新公司，且未將烤漆廠設立登記於新
    公司名下，而將烤漆廠供自己另行設立且無蔡、邱二人股份之捷溢實業有限公司
    （以下簡稱捷溢公司）使用，又避不見面，己○○、乙○○至此始知受騙。
三、案經被害人乙○○訴由台灣板橋地方法院檢察署偵查起訴，及另被害人己○○訴
    由台北縣警察局新店分局報請台灣台北地方法院檢察署移請併案審理。
    理      由
一、訊據上訴人即被告甲○○固坦承有收到被害人即告訴人乙○○、己○○前開所交
    付或匯款之款項美金三萬元及新台幣四百萬元，惟矢口否認有何詐欺犯行，辯稱
    ：告訴人己○○所稱共同投資滑鼠生意部分，伊有向己○○表示銷售滑鼠後所得
    利潤，要投資在祐德公司之烤漆廠業務，且伊係向告訴人己○○、乙○○表示邀
    請其等投資祐德公司之烤漆廠，並未稱要另設立新公司，而弘昌公司董事長黃佐
    吉、其女婿丁○○確實有答應要全力支持祐德公司之烤漆廠，給予訂單，乙○○
    當時亦在場，伊並無施用詐術，實際上，伊確有將告訴人所投資之四百萬元資金
    用在烤漆廠工程、設備上，包括買受液體圖裝設備、噴霧式前處理設備及辦公室
    鐵架工程等，已花費七百多萬元云云。惟查：
  (一)被告取得款項之事實，確據告訴人己○○於警訊及歷審、另告訴人乙○○於偵查
    及歷審、暨告訴代理人丙○○律師指訴綦詳，並有告訴人乙○○所提匯款回條聯
    影本四張、告訴人己○○所提出美金匯款證明、被告指示己○○匯入林游秀網前
    開帳戶之傳真資料各一份在卷可稽，復經乙○○於原審陳稱所匯四百萬元中有二
    百萬元係己○○所出資等語在卷。
  (二)告訴人己○○之所以匯款美金三萬元予被告，已經該告訴人說明原委，指陳：「
    在八十八年八月，被告在美國跟我通電話，說要做滑鼠，本來是說大家一起出資
    ，但被告稱他當時資金有點問題，要我先出資，所以我同意由我先出資三萬美金
    。出資之後，由被告來負責處理生產及銷售，我只負責出資，被告有說是在大陸
    東莞生產滑鼠。我們計畫在大陸生產滑鼠之後，銷售到美國及加拿大，也都是由
    被告負責銷售，利潤由我與被告平分。林游秀網之帳號資料，是被告在美國傳真
    給我，叫我把美金三萬元匯入游林秀網的帳戶的傳真資料。．．．（你們當初約
    定多久時間就可以把貨銷售到美國？）被告跟我說一九九九年九月就可以出貨，
    馬上可以拿回資金。之後在十月份我從美國打電話給在臺灣的被告，問被告出貨
    情形，他告訴我說因為廠商家住中部，因九二一地震，廠商沒有心情，所以要延
    一段時間出貨，後來到了十一月被告有來美國，我有問他，他說已經出貨了，馬
    上就可以拿到錢，說一禮拜至十天內就可以付我錢，後來還是沒有付。之後，被
    告一直推託，我到二０００年一、二月份間我回臺灣，我就問被告處理情形，後
    來被告就開了五張票給我。」「後來發現祐德公司已經關門了，所以票都沒有付
    款。（原審卷(二)一七五、一七六頁）」衡以被告先於偵查及原審調查中均否認告
    訴人己○○所匯款美金三萬元係投資滑鼠生意，辯稱：該三萬美金係告訴人己○○投資祐德公司之烤漆廠云云，嗣經告訴人己○○自美國返台與被告當庭對質時
    ，被告始坦承己○○所匯三萬元美金係投資滑鼠生意之款項。惟其又隨而改稱：
    伊有向告訴人己○○表示稱投資滑鼠生意所得利潤之金額，要投資在祐德公司烤
    漆廠云云，然此非僅為告訴人己○○所當庭否認，經原審質之被告究竟有無向大
    陸台商實際購買滑鼠並銷售美國及加拿大，被告於告訴人己○○在庭時稱：「因
    大陸的工廠沒有生產，因台灣九二一大地震，該台商就回台灣。」（原審卷(三)八
    ○頁），在本院審理時改稱有將其中新台幣三十萬付予台商作為定金云云，不但
    前後互異，而且縱有付定金之事，何以迄今未向該台商索還？尤以其餘新台幣六
    十餘萬元竟毫無交代下落何處，在在不合常情，無以自圓其說。
  (三)事實上，經調取被告之母林游秀網前開合作金庫帳戶交易明細資料結果顯示，告
    訴人己○○於八十八年九月十三日匯入款項之前，林游秀網該帳戶之結餘金額僅
    有新台幣四百三十九元，而己○○是日匯入美金三萬元，折合新台幣為九十五萬
    一千八百元，其後自己○○八十八年九月十三日匯入款項起至八十八年十月二十
    日為止，在此一個月又一週之期間內，該帳戶中僅有陸續提出款項，而無任何款
    項匯入，迄八十八年十月二十日止，林游秀網前開帳戶內僅剩結餘金額九千七百
    零六元。而己○○所匯入之美金三萬元折合新台幣九十五萬一千八百元款項，除
    於同年九月十七日、二十九日、三十日分別轉匯款新台幣十萬元、十萬元、三萬
    元至祐德公司合作金庫土城支庫之支票存款帳戶中，及少數金額用以支付水電費
    、電話費之扣款（共計僅六千五百四十五元）外，其餘約七十萬元左右款項均係
  以到銀行提領現金或自動提款機提領現款方式提領殆盡，不知去向，此有合作金
    庫六合支庫九十年四月十三日（九０）合金六合字第一六一八號函所檢附之林游
    秀網前開帳戶交易明細資料一份在卷可查，被告既未購買滑鼠，其辯稱並無施用
    詐術云云，顯非足取，尤其退款之五張面額共計新台幣一百萬元支票並未兌現，
    為被告所坦認不虛，並有該支票影本在卷（五四一二號偵卷十
    七、十八頁）可憑，益見被告有不法意圖甚明。
  (四)又被告否認曾向告訴人己○○、乙○○表示要成立新公司，辯稱係邀告訴人二人
    投資祐德公司之烤漆廠一節，實際上，被告確實以擬從事電腦機殼烤漆業務，且
    烤漆廠正興建中，要另成立新公司，將一半股份給告訴人己○○、乙○○為由，
    頻邀告訴人己○○、乙○○投資等情，非僅據告訴人己○○、乙○○及告訴代理
    人丙○○律師指明歷歷，復經證人即祐德公司之前員工楊運甓、證人丁○○分別
    於偵查及原審訊問時證述被告確實有向乙○○表示要設立新的公司等語在卷（見
    八十九年他字第一四四０號卷四十頁反面、原審卷(一)八九頁、原審卷(三)一九四頁
    ），並有被告帶同己○○、乙○○一同前去宜蘭某命相館為新公司名稱擇名之載
    有數個新公司名稱之紅紙影印本附卷（一四四○號他字卷三二至三四頁，其中二
    頁計十四個特有名稱下均冠有「電子股份有限公司」）可查，足認被告此部分所
    辯，亦無可採。
  (五)再者，證人丁○○迭於偵查及原審證稱並未與被告談妥弘昌公司要向被告之烤漆
    廠下訂單等情，指稱：「被告甲○○當時告知我欲成立一個烤漆工廠時，當時根
    本還沒有任何工廠之存在，他這樣告訴我的時候，我只有告訴他說我會幫忙。但
    以弘昌公司而言，該公司要把電腦外殼交給廠商做烤漆，該廠商必須要符合弘昌
    公司對烤漆的機器設備生產管理及品管的要求才可以。而被告表示要成立烤漆工
    廠的時候，根本還沒有準備好，當時我有看過被告要設立的烤漆工廠，當時工廠
    之內機器設備還沒有齊全，人員也沒有齊全，也沒有品管人員。後來被告有去參
    觀我們弘昌公司的工廠（但不是烤漆工廠），被告有代表祐德公司向弘昌公司下
    了二十幾萬元的訂單之後，祐德公司就倒閉了，祐德公司目前還欠上開訂單二十
    幾萬元的款項。．．．」「（被告說你有承諾弘昌公司要向祐德公司下訂單？）
    沒有。因為烤漆廠完全沒有準備好，不可能有人會對沒有準備好的廠商下任何訂
    單，我也沒有承諾他。」等語（原審卷(一)八八、八九頁）。足見弘昌公司並未承
    諾被告甲○○要給予電腦機殼烤漆之訂單甚明。故被告所稱弘昌公司董事長黃佐
    吉、丁○○有承諾給予烤漆訂單云云，根本不實在。至於被告聲請傳喚之證人張
    重咸固證述其有與被告、告訴人乙○○一同前去弘昌公司，並共進午餐，惟張重
    咸亦證稱其對於當天被告與弘昌公司雙方有無談及要下訂單乙事，並不清楚，且
    其中途即離席等語在卷（原審卷(一)一六三頁），是其證言尚不足以作為對被告有
    利之認定。
  (六)另就被告籌備成立本件有關之烤漆廠情形以言，告訴人己○○、乙○○投資新公
    司交付及匯入款項之時間係在八十八年十月、十一月間，有上開匯款回條聯影本
    可稽，而依據被告所提出之支付汎亞公司設備價款之附表顯示，被告在八十八年
    十月以前，就烤漆廠所支出之款項僅有包括液體圖裝設備一、二期款、辦公室鐵
    架工程共計一百七十一萬，再加上自八十八年九月起承租廠房之租金每月十一萬
    元和押金三十萬元，絕不可能達到如被告於偵訊中所稱已花費七百多萬元之程度
    ，可見被告向告訴人己○○、乙○○所稱已花費八百萬元，要求其等以投資四百
    萬元占一半股份云云，乃係詐騙之詞。被告雖陳報其就烤漆廠所買受之設備，已
    給付賣方汎亞公司三百六十九萬五千四百九十元云云，惟經檢察官傳訊證人即汎
    亞公司負責人簡文炯結證證稱：被告給付汎亞公司之款項，包括液體圖裝設備、
    噴霧式前處理設備及辦公室鐵架工程，僅有將近三百萬元之譜，未達被告所自稱
    之金額等語（一四二六七號偵卷三三頁反面），且證人簡文炯復於原審證稱：祐
    德公司就前開烤漆工廠內之設備，先後共與汎亞公司簽訂四份合約書，四份合約
    書的款項本來在一年前就應全部付清，但目前僅收取三百六十四萬七千八百六十
    三元，另外還有未到期的票共計三百六十多萬元，原來祐德公司是開公司為發票
    人、每張金額為四十萬元的支票支付，但後來有些退票，被告持若干張他個人名
    義為發票人的支票、每張金額二十萬元的支票來把全部的公司票換回去等語綦詳
    ，並有泛亞公司收取被告交付之支票紀錄、退票及退票理由單等附卷可參（原審
    卷(一)一二二頁）。參以祐德公司與汎亞公司簽訂四份合約書之日期分別為八十八
    年八月六日金額三百八十萬元、八十八年八月十日金額七十一萬元、八十八年十
    月二十一日金額一百萬元、八十九年一月十日金額九十萬元，有被告所提出之合
  約書四份附於偵查卷足徵，總金額為七百三十一萬元；另承租廠房之押租金三十
    萬元，租金每月十一萬元，惟工廠係自八十八年九月才開始承租（見八十九年度
    他字第一四四０號卷，以下簡稱他字卷，五八至六二頁），而告訴人二人於八十
    八年十、十一月所支付之款項共計四百萬元，汎亞公司負責人簡文炯迄至原審作
    證之「九十年三月二十三日」為止，卻僅收得款項三百六十四萬七千八百六十三
    元，竟還有三百六十多萬未收得，足見被告辯稱將告訴人所投資四百萬元全數均
    用於支付向汎亞公司購買前開烤漆設備等云云，顯非實在。
  (七)衡以被告事後竟將該烤漆廠列為被告自己於八十九年八月十九日所另行成立捷溢
    公司之資產，並供捷溢公司使用，該公司且無告訴人股份，除據告訴人二人一致
    陳明外，亦為被告所不否認，且有告訴人所提出之烤漆廠照片一張及該公司之設
    立登記資料一份（原審卷一○至一二頁）可憑。準此以觀，被告將告訴人之交付
    之新公司投資款，或用於祐德公司所簽發交付他人之支票票款，或用於其他不詳
    用途，縱然有部分款項係用於烤漆廠設備款項之支付，然被告竟未設立新公司，
    而係將該烤漆廠供其自己另行成立之捷溢公司使用，其顯有施用詐術之情形至明
    ，被告辯稱雙方僅為民事糾葛，伊並無詐欺云云，毫無可採。在本院改稱係因告
    訴人等已提出本件告訴，乃未將其二人登記為捷溢公司股東云云，但既無法對告
    訴人等為任何交代，自難辭卸詐欺之不法意圖。
  (八)本件告訴人己○○所被騙投資美金三萬元及另二百萬元新台幣，係分屬二事，業
    據告訴人指陳：「乙○○所匯入的（新台幣）四百萬元中，有二百萬元是我的錢
    。（被告有當面跟你說請你一起投資設立新公司？）我還有跟被告及乙○○一起
    到宜蘭羅東的命相館為新公司的名稱來算命。．．．我與被告在美國的時候，我
    把三萬元美金匯入游林秀網帳戶之後，隔幾天，我與被告一同搭同班機回臺灣，
    在機上，被告跟我談滑鼠的事情及叫我投資新公司作烤漆的業務，我當時告訴他
    關於新公司的事情，我請他回台之後，我們找乙○○一起談，因為我經常不在臺
    灣。當時我還沒有確定要投資被告的新公司。之後我與被告回來臺灣之後，我們
    二人找乙○○一起出來談設立新公司的事情。被告知道我與乙○○二人要共同投
    資新公司（新台幣）四百萬元，所以我們三人後來才會去宜蘭羅東命相館為新公
    司命名之事去算新公司名稱。後來我要離開臺灣的時候，被告及乙○○二人有去
    機場送機，當時我有告訴被告說關於投資新公司的事情，我的部分則委託乙○○
    全權處理。．．．我八十八年九月份回去的時候，還沒有看到烤漆廠，那次我在
    臺灣待不到一禮拜。且滑鼠生意與投資新公司根本是二回事，我並沒有同意滑鼠
    生意如有利潤的話，剩下的利潤要投資烤漆新公司，否則被告不會因我一直催討
    滑鼠生意的該筆錢，就開給我五張支票面額共一百萬元。．．．滑鼠的生意及投
    資新公司的事是二回事。」（原審卷(一)一七八頁）等語綦詳，並有該五張支票影
    本在卷可參，足見被告所辯投資滑鼠生意所得利益轉投資在烤漆廠云云，亦非確
    實，蓋以告訴人二人既均出資新台幣二百萬元，有如前述，若己○○又將滑鼠生
    意之利潤轉入烤漆廠之投資額，豈非蔡某之投資額無形中較乙○○為多，竟占相
    同比例之股份，顯非合於情理。
  (九)被告在本院審理中，固提出祐德及捷溢公司之帳冊（已閱後當庭發還），作為其
    正常營運、合法列帳之證據，但該二公司之股份既均與告訴人無關，尚不足以資
    為被告未以詐術欺騙告訴人合夥投資做生意之有利證據；又其請求傳喚相命先生
    戊○○及弘昌公司負責人黃佐吉作證一節，因相關事證已臻明確，爰認無必要，
    併此指明。
  (十)綜合上述，被告所辯各節，要屬畏罪飾卸之詞，均無可採，其犯行可以認定。
二、核被告之行為，應成立刑法第三百三十九條第一項之詐欺取財罪。其第一次以投
    資滑鼠為由，向告訴人己○○詐財之行為，部分係利用其不知詳情之母親林游秀
    網而得逞，該部分係屬間接正犯。其第二次以投資烤漆廠，設立新公司為由，向
    二告訴人詐財之行為，係一行為侵害二法益，觸犯二罪名，屬同種類之想像競合
    犯，仍應從一重處斷。其詐使告訴人乙○○四次匯款及一次付現，係基於一個犯
    意之接續實施，為接續犯。被告前後二次藉口投資施詐取財之行為，時間緊接，
    犯罪構成要件相同，顯係基於概括犯意為之，應依連續犯規定論以一罪，並依法
    加重其刑。
三、原審予以論罪科刑，固非無見，惟原判決(一)漏未說明被告有利用不知情之母親遂
    行詐欺取財，就該部分言，應屬間接正犯，尚嫌未周。(二)就被告第二次犯行有想
    像競合犯之適用，未予論述，亦非允洽。(三)就告訴人乙○○多次匯款及付現部分
    ，應認被告之行為屬接續犯，復未說明，致有誤認係連續犯之虞，尚欠周妥。被
    告否認犯罪，提起上訴，雖無理由，但原判決既有可議，尚難維持，應由本院予
    以撤銷改判。爰審酌被告之素行、犯罪之動機、目的、手段、所詐金額與被害人
    所受損害暨被告之家庭狀況及犯罪後之態度等一切情狀，量處如主文所示之刑，
    以示懲儆。
四、台灣板橋地方法院檢察署移送併辦（八十九年他字第三五四八號、九十年偵緝字
    第三三三、一二八五號、九十一年偵緝字第九八號）意旨略以：被告意圖為自己
    不法之所有，基於同前詐欺之概括犯意，於八十九年一月六日，初次打電話向告
    訴人錦亮實業有限公司（以下簡稱錦亮公司）佯稱欲訂購「分光式色計差」乙組
    ，惟該儀器須專業人士教導使用，故錦亮公司於八十九年一月中旬派員前去祐德
    公司教導，嗣被告於八十九年一月二十五日來電告知購買該儀器，價值二十六萬
    二千五百元，告訴人錦亮公司乃於同日送貨至被告任職之祐德公司。惟被告聲稱
    其公司當月貨款作業時間為每月二十五日以前，要求告訴人下個月前來取款，告
    訴人遂於八十九年二月間再度前往祐德公司請求貨款，然被告委由會計小姐告知
    因祐德公司負責人出國，暫時無法付款，屢經催討，告訴人始於八十九年四月五
    日接獲發票人為祐德公司、票號ＱＣ0000000號、發票日八十九年七月十
    四日、票面金額二十六萬二千五百元之遠期支票一紙以為給付，詎屆期持以提示
    ，竟不獲兌現，甚至被告所經營之祐德公司亦已於八十九年八月間停止營業，迄
    今仍分文未付，因認被告此部分亦涉犯詐欺取財罪嫌云云。訊據被告堅決否認該
    詐欺取財犯行，辯稱：係楊運甓向錦亮公司訂貨，並非伊向錦亮公司訂購的云云
    。經查：本件係由祐德公司小姐打電話至錦亮公司指定儀器規格後，由錦亮公司
    負責人李錦新親自至祐德公司拜訪，被告出示名片予李錦新，由被告先看貨後，
    再叫楊運甓來看，送貨後有教楊運甓及另一位品管人員使用等情，業據錦亮公司
    代表人李錦新於偵查中指訴在卷（見上開偵緝第三三號卷第三十五頁反面），且
    楊運甓復陳稱其僅擔任祐德公司名義上之負責人，實際上是製造部門經理，祐德
    公司實際負責人是被告甲○○等語於卷，是本件向告訴人錦亮公司訂購「分光式
    色計差」乙組者，確係被告無訛。惟被告向錦亮公司購買上開儀器之時間係八十
    九年一月二十五日，祐德公司至八十九年七月七日始列為拒絕往來戶，此有台北
    市票據交換所九十年三月二十九日（九十）北票字第一九二０號函及所檢送之祐
    德公司存款不足退票明細表資料各一份可憑，故被告向告訴人錦亮公司訂購前開
    儀器之際，祐德公司之營運狀況仍屬正常，尚難認為被告於購貨之初，即有不法
    所有意圖及詐欺之犯意，且被告事後已將前開儀器返回告訴人錦亮公司，告訴人
    亦表明不願追究，此經李錦新於偵查中陳明，是本部分屬民事糾紛甚明。此外，
    復查無其他確切之積極證據足以證明被告有何如公訴人所指之該部分詐欺取財犯
    行，自屬不能證明被告該部分犯罪，從而該部分即與前開已起訴論罪部分，無何
    裁判上一罪關係，應退由檢察官另為適當之處理。
據上論斷，應依刑事訴訟法第三百六十九條第一項前段、第三百六十四條、第二百九
十九條第一項前段，刑法第五十六條、第三百三十九條第一項、第五十五條，罰金罰
鍰提高標準條例第一條前段，判決如主文。
本案經檢察官陳明光到庭執行職務。
中    華    民    國    九十一    年      五        月    二十九        日
                        臺灣高等法院刑事第十四庭
                            審判長法  官  陳  祐  輔
                                  法  官  陳  國  文
                                  法  官  洪  昌  宏
右正本證明與原本無異。
不得上訴。
                                  書記官  廖  月  女
中    華    民    國    九十一    年      五        月    三十一        日
附錄：本案論罪科刑法條全文
刑法第三百三十九條第一項
意圖為自己或第三人不法之所有，以詐術使人將本人或第三人之物交付者，處五年以
下有期徒刑、拘役或科或併科一千元以下罰金。
